【裁判字號】    99,審訴,1456
【裁判日期】    990805
【裁判案由】    第三人異議之訴
【裁判全文】
臺灣高雄地方法院民事判決            99年度審訴字第1456號
原      告  光順營造有限公司
法定代理人  乙○○
訴訟代理人  陳魁元律師
被      告  豐和工程有限公司
法定代理人  甲○○
上列當事人間第三人異議之訴事件，本院判決如下：
    主      文
原告之訴駁回。
訴訟費用由原告負擔。
    事實及理由
一、原告主張：原告於民國99年1 月31日向交通部公路總局承包
    「台27甲線六龜大橋橋樑改建工程上構工程」，向訴外人恭
    鼎工程有限公司（下稱恭鼎公司）購買「100 噸雙孔」懸臂
    工作車6 部及施工設備，買賣價金新臺幣1,200 萬元，並向
    本院辦理買賣公證，恭鼎公司於98年12月8 日向被告購買「
    60噸單孔」懸臂工作車及配件，並向經濟部辦理附條件買賣
    登記，因恭鼎公司未依約支付價金，被告即依附條件買賣合
    約之規定，欲取回標的物，卻將上開原告向恭鼎公司購買之
    100 噸雙孔懸臂工作車及施工設備誤認為其附條件買賣登記
    之標的物，聲請執行法院取回標的物，經本院以99年度司執
    字第74711 號受理，於99年6 月28日強制取回一部分，其餘
    部分定於99年7 月30日繼續執行，爰依強制執行法第15條規
    定，請求撤銷本件強制執行程序。並聲明：本院99年度司執
    字第74711 號強制執行程序應予撤銷。
二、按原告之訴，依其所訴之事實，在法律上顯無理由者，法院
    得不經言詞辯論，逕以判決駁回之，民事訴訟法第249 條第
    2 項定有明文。又債權人依動產擔保交易法第28條規定聲請
    執行法院強制取回買賣標的物，依同法第30條準用第17條第
    2 項及第3 項規定，債權人得依附條件買賣契約聲請執行法
    院逕對債務人或第三人強執執行，亦即，該取回之標的物不
    限於現尚在債務人占有中，亦不問第三人占有是否善意合法
    ，執行法院均可對之逕行執行取交。再強制執行法第15條所
    定第三人異議之訴，以排除執行標的物之強制執行為目的，
    故同條所謂強制執行程序終結，係指對於執行標的物之強制
    執行程序終結而言（最高法院65年台上字第2920號判例參照
    ）。
三、經查，被告以其於98年12月8 日與執行債務人恭鼎公司簽訂
    之附條件買賣合約書及經濟部動產擔保交易（附條件買賣）
    登記證明書為執行名義，聲請本院強制執行取回買賣標的物
    ，由本院以99年度司執字第74711 號受理，並經司法事務官
    於99年6 月28日至執行標的物所在地高雄縣台27線六龜大橋
    ，經執行債務人恭鼎公司委託現場工程師余政峰指出執行標
    的物後，由司法事務官當場解除債務人之占有，將執行標的
    物交予抗告人，並於同日上午11時50分執行完畢，業經本院
    依職權調取上開執行卷，核閱無誤，因本件執行名義係取回
    動產，屬物之交付請求權，於交付執行債權人占有後，執行
    程序即屬終結，雖因執行標的物結構龐大，拆解需費時日，
    故無法於執行當日完成拆解並由抗告人取回，然此無礙執行
    標的物業經執行法院取交抗告人占有之認定，又司法事務官
    雖於日後復至現場協助抗告人取回已拆解之零件，此與執行
    程序是否終結，誠屬二事，則本件執行程序業已終結，原告
    提起本件第三人異議之訴，在法律上顯無理由，爰依民事訴
    訟法第249 條第2 項規定，不經言詞辯論，逕予判決駁回。
四、結論：本件原告之訴為無理由，依民事訴訟法第249 條第2
    項、第78條，判決如主文。
中    華    民    國    99    年    8     月    5     日
                  民事第二庭法  官  秦慧君
以上正本係照原本作成。
如對本判決上訴，須於判決送達後20日內向本院提出上訴狀。如
委任律師提起上訴者，應一併繳納上訴審裁判費。
中    華    民    國    99    年    8     月    5     日
                                書記官  蔡佩珊

司法院資訊處製作；財團法人民間司法改革基金會備份。
